臺灣臺南地方法院刑事判決　　　　　　 100年度易字第1327號
公　訴　人　臺灣臺南地方法院檢察署檢察官
被　　　告　呂福龍
上列被告因傷害等案件，經檢察官提起公訴（100年度調偵字第1
471號），被告於準備程序中就犯罪事實為有罪之陳述，本院裁
定以簡式審判程序進行審判，判決如下：
    主  文
呂福龍犯傷害罪，處有期徒刑肆月，如易科罰金，以新臺幣壹仟
元折算壹日。緩刑貳年，並應於緩刑期內向指定之政府機關、政
府機構、行政法人、社區或其他符合公益目的之機構或團體，提
供壹佰貳拾小時之義務勞務。緩刑期間付保護管束。
    事實及理由
一、被告呂福龍所犯係死刑、無期徒刑、最輕本刑為3年以上有
    期徒刑以外之罪，其於準備程序中就前揭被訴事實為有罪之
    陳述，經告知簡式審判程序之旨，並聽取其與公訴人之意見
    後，本院裁定進行簡式審判程序，合先敘明。
二、本件犯罪事實及證據均引用檢察官起訴書之記載（如附件）
    ，就事實部分補充「呂福龍基於傷害、妨害公務及侮辱公務
    員之犯意，於穿著員警制服之警員鄒岳峰、郭仲豪到場時，
    竟對警員鄒岳峰、郭仲豪大聲辱罵：『媽你個B』數句（公
    然侮辱部分，均未據告訴），同時徒手亂揮拳，而擊中鄒岳
    峰之頭、腹部及郭仲豪之頭部」，就證據部分補充「被告於
    本院審理時之自白」。
三、核被告呂福龍所為，係犯刑法第135條第1項之妨害公務執行
    罪、同法第140條第1項侮辱公務員罪及同法第277條第1項之
    普通傷害罪。又刑法第135條第1項之妨害公務執行罪處罰者
    ，係妨害國家公務之執行，其被害法益為國家，並非公務員
    個人，故本件雖有2名執行公務員警遭當場施以強暴，惟被
    害之國家法益仍屬單一，並無侵害數個法益之情事，仍屬單
    純一罪，僅成立一妨害公務執行罪；被告以『媽你個B』辱
    罵警員鄒岳峰、郭仲豪二人，雖同時係對多位警員為侮罵行
    為，惟被害之國家法益仍屬單一，應論以單純一罪，僅論以
    一侮辱公務員罪。被告因在「婷婷小吃部」叫囂喧鬧，於警
    員鄒岳峰、郭仲豪接獲民眾報案到場處理時，被告一邊辱罵
    警員鄒岳峰、郭仲豪，一邊徒手對警員鄒岳峰、郭仲豪亂揮
    拳，致擊中鄒岳峰之頭、腹部及郭仲豪之頭部，同時觸犯妨
    害公務執行罪及普通傷害罪、侮辱公務員罪，係一行為觸犯
    數罪名，為想像競合犯，應依刑法第55條規定，從一重之普
    通傷害罪處斷。爰審酌被告在「婷婷小吃部」叫囂喧鬧，於
    警員鄒岳峰、郭仲豪接獲民眾報案到場處理時，明知鄒岳峰
    、郭仲豪身著員警制服執勤，竟當場辱罵警員，並同時向該
    2名警員揮拳，嚴重侵害公務員執行職務時之安全與破壞國
    家法紀之尊嚴，本不宜寬貸，惟念及被告於犯後坦承犯行，
    尚表悔悟，且警員鄒岳峰、郭仲豪均表示：渠等傷勢已痊癒
    ，不願追究，請依法判決等語（本院卷第25頁），被告所生
    損害業已減輕等一切情狀，量處如主文所示之刑，並諭知易
    科罰金之折算標準，以資懲儆。末查被告未曾因故意犯罪而
    受有期徒刑以上刑之宣告，有臺灣高等法院被告前案紀錄表
    2份在卷可按，且於犯後坦承犯行，另警員鄒岳峰、郭仲豪
    均表示：渠等傷勢已痊癒，不願追究，請依法判決等語（本
    院卷第25頁），業如前述，故本院考量上情，並斟酌被告係
    因酒後失態，一時失慮而致犯本件犯行，信經此偵審程序及
    刑之宣告，應當知所警惕，而無再犯之虞，因認前開所宣告
    之刑以暫不執行為適當，併依刑法第74條第1項第1款規定，
    宣告緩刑2年，以勵自新。另考量被告所為確為法所不許，
    為促使其日後得以知曉尊重法治之觀念，本院認除前開緩刑
    宣告外，尚有賦予被告一定負擔之必要，併依刑法第74條第
    2項第5款之規定，命其應向指定之政府機關、政府機構、行
    政法人、社區或其他符合公益目的之機構或團體提供120小
    時之義務勞務，以期符合本案緩刑之目的。復依刑法第93條
    第1項第2款之規定，諭知於緩刑期間付保護管束，以勵自新
    。若被告未能依執行檢察官之指揮履行義務勞務，情節重大
    ，檢察官得聲請法院撤銷其緩刑之宣告，附此敘明。
據上論斷，應依刑事訴訟法第299條第1項前段、第273條之1第1
項、第310條之2、第454條第2項，刑法第135條第1項、第140條
第1項、第277條第1項、第55條、第41條第1項、第74條第1項第
1款、第2項第5款、第93條第1項第2款，刑法施行法第1條之1，
判決如主文。
本案經檢察官陳昆廷到庭執行職務。
中    華    民    國  100    年    12    月    27    日
                  刑事第六庭    法  官  郭瓊徽
以上正本證明與原本無異。
如不服本判決應於收受本判決後10日內向本院提出上訴書狀，並
應敘述具體理由。其未敘述上訴理由者，應於上訴期間屆滿後20
日內向本院補提理由書狀（均須按他造當事人之人數附繕本）「
切勿逕送上級法院」。
                                書記官  曾郁芳
中    華    民    國   100    年    12    月    29    日
附錄論罪科刑實體法條文：
中華民國刑法第135 條第1 項
對於公務員依法執行職務時，施強暴脅迫者，處3 年以下有期徒
刑、拘役或300 元以下罰金。
中華民國刑法第140條第1項
於公務員依法執行職務時，當場侮辱，或對於其依法執行之職務
公然侮辱者，處6 月以下有期徒刑、拘役或100 元以下罰金
中華民國刑法第277條
（普通傷害罪）
傷害人之身體或健康者，處 3 年以下有期徒刑、拘役或 1 千元
以下罰金。
犯前項之罪因而致人於死者，處無期徒刑或 7 年以上有期徒刑
；致重傷者，處 3 年以上 10 年以下有期徒刑。